【裁判字號】    98,裁,1492
【裁判日期】    980618
【裁判案由】    政府採購法
【裁判全文】
最  高  行  政  法  院  裁  定
                                      98年度裁字第1492號
上  訴  人  景峰營造有限公司
代  表  人  甲○○
被 上訴 人  花蓮縣秀林鄉公所
代  表  人  乙○○        同上
上列當事人間政府採購法事件，上訴人對於中華民國98年3月12
日臺北高等行政法院97年度訴字第2694號判決，提起上訴，本院
裁定如下：
    主  文
上訴駁回。
上訴審訴訟費用由上訴人負擔。
    理  由
一、按對於高等行政法院判決之上訴，非以其違背法令為理由，
    不得為之，行政訴訟法第242條定有明文。依同法第243條第
    1項規定，判決不適用法規或適用不當者，為違背法令；而
    判決有同條第2項所列各款情形之一者，為當然違背法令。
    是當事人對於高等行政法院判決上訴，如依行政訴訟法第24
    3條第1項規定，以高等行政法院判決有不適用法規或適用不
    當為理由時，其上訴狀或理由書應有具體之指摘，並揭示該
    法規之條項或其內容；若係成文法以外之法則，應揭示該法
    則之旨趣；倘為司法院解釋或本院之判例，則應揭示該判解
    之字號或其內容。如以行政訴訟法第243條第2項所列各款情
    形為理由時，其上訴狀或理由書，應揭示合於該條項各款之
    事實。上訴狀或理由書如未依此項方法表明，或其所表明者
    與上開法條規定不合時，即難認為已對高等行政法院判決之
    違背法令有具體之指摘，其上訴自難認為合法。
二、上訴人參與被上訴人辦理之「『秀林鄉公所廣場太魯閣族文
    化藝術圖騰工程』、『秀林鄉南區太魯閣族文化廣場工程』
    」採購案，因不服被上訴人認定其有政府採購法第87條第5
    項後段「容許他人借用本人名義或證件參加投標者」之事由
    ，以民國97年2月21日秀鄉建字第0970002959號函通知，將
    依同法101條第1項第1款刊登於政府採購公報，上訴人不服
    ，於97年3月7日提出異議，復不服被上訴人於97年5月30日
    以秀鄉建字第097004014號函所為之異議處理決定，循序提
    起行政訴訟，遭原判決駁回，乃對原判決提起上訴。上訴意
    旨略謂：被上訴人是否依政府採購法第101條規定將廠商刊
    登政府公報，應依比例原則審酌，行政院公共工程委員會亦
    為相同見解，原判決認被上訴人於此並無斟酌餘地，似嫌速
    斷，上訴人配合其他廠商參與競標，雖未能免除行政罰責任
    ，但依情節並未對被上訴人產生實質損害，且上訴人及代表
    人已受刑事處分，如再為原處分停權3年，勢必影響公司員
    工生計，爰請酌情減免處罰云云，雖以該判決違背法令為由
    ，惟核其上訴理由，係就原審已論斷者，泛言未論斷，或就
    原審所為論斷，泛言其論斷矛盾或違反比例原則，並非具體
    表明合於不適用法規、適用法規不當、或行政訴訟法第243
    條第2項所列各款之情形，難認對該判決之如何違背法令已
    有具體之指摘。依首開規定及說明，應認其上訴為不合法。
三、據上論結，本件上訴為不合法。依行政訴訟法第249條第1項
    前段、第104條、民事訴訟法第95條、第78條，裁定如主文
    。
中    華    民    國    98    年    6     月    18    日
                    最高行政法院第一庭
                        審判長法官  鄭  淑  貞
                              法官  劉  介  中
                              法官  曹  瑞  卿
                              法官  帥  嘉  寶
                              法官  胡  方  新
以  上  正  本  證  明  與  原  本  無  異
中    華    民    國    98    年    6     月    19    日
                              書記官  郭  育  玎


司法院資訊處製作；財團法人民間司法改革基金會備份。
